臺灣高等法院刑事判決　　　　　　　　93年度上訴字第3540號
上　訴　人
即　被　告　丁○○
指定辯護人　本院公設辯護人甲○○
上　訴　人
 即　被　告　乙○○
選任辯護人　呂福元　律師
上列上訴人因毒品危害防制條例等案件，不服臺灣桃園地方法院
93年重訴字第22號，中華民國93年9 月29日第一審判決（起訴案
號：臺灣桃園地方法院檢察署92年度偵字第18573 號、93年度偵
字第1326號、93年度偵字第2022號、93年度偵字第4644號），提
起上訴，本院判決如下：
    主  文
上訴駁回。
    事  實
一、丁○○（綽號：萍姊）前於民國90年間，因施用第二級毒品
    案件，經原法院以90年度毒聲字第4802號裁定，送觀察、勒
    戒，認無繼續施用毒品傾向，由臺灣桃園地方法院檢察署檢
    察官以90年度毒偵字第3926號，為不起訴處分確定；再因販
    賣第一級、第二級毒品案件，經最高法院以93年度台上字第
    4716號判處應執行有期徒刑17年確定（不構成累犯）。詎丁○○猶不知悔改，竟夥同乙○○（綽號：十元）、丙○○（
    綽號：小敏，業經原審判處應執行有期徒刑6年3月確定）等
    人，基於運輸第一級毒品與私運管制物品（毒品）之犯意聯
    絡，策劃共同集資，前往連江縣馬祖以小三通方式至大陸運
    輸第一級毒品海洛因入境。乙○○、丙○○二人即於92年12
    月 1日10時10分許，由臺北松山機場一同搭乘立榮航空公司
    B70309次班機飛往馬祖南竿機場，再經由馬祖以小三通方式
    前往大陸地區福州市。乙○○等二人到達後，在福州市之某
    旅館內，先後與大陸地區人民綽號「龍哥」、「小林」二男
    子（真實姓名、年籍均不詳）接洽購買第一級毒品海洛因，
    乙○○則以0000000000號電話撥打0000000000號電話，向在
    臺灣地區之丁○○報告接洽情形，丁○○再指示乙○○相關
    注意細節，迨乙○○、丙○○二人與綽號「小林」者談妥順
    利購得第一級毒品海洛因後，即以小三通方式而運輸第一級
    毒品海洛因入境馬祖。乙○○、丙○○為夾帶海洛因搭機返
    臺，即推由丙○○於搭機返回臺灣前，在馬祖之某旅館內，
    將所購得之海洛因以保險套包裹成圓球狀 3顆，塞入肛門內
    以避免查緝，乙○○則聯絡台灣不知情之彭介均駕車前往松
    山機場接應，丙○○、乙○○二人乃於92年12月11日上午 9
    時許，共同搭乘立榮航空公司班機返抵臺北松山機場時，經
    臺灣桃園地方法院檢察署檢察官簽發鑑定許可書，並向原法
    院聲請搜索票，指揮內政部警政署航空警察局刑警隊（下稱
    航警局刑警隊）人員將丙○○、乙○○帶往桃園市敏盛綜合
    醫院以Ｘ光照射方式檢查身體，搜索起出並扣得上開海洛因
    包裹圓球3顆（淨重93.95公克，空包裝重5.76公克，純度87
    .88%，純質淨重82.56公克）。(乙○○另涉幫助持有第一級
    毒品部分，經原審判處有期徒刑 6月，經乙○○上訴後撤回
    上訴而確定在案）。
二、案經內政部警政署航空警察局、法務部調查局北部地區機動
    工作組移請臺灣桃園地方法院檢察署檢察官偵查後起訴。
     理  由
一、訊據被告乙○○、丁○○均矢口否認有上開運輸第一級毒品
    之犯行，被告乙○○辯稱：伊並未與丁○○、丙○○協議至
    中國大陸地區運輸毒品入境行為，並否認通訊監察譯文云云
    ；被告丁○○則辯稱：伊並無參與協議共同運輸毒品（私運
    管制物品）入境，丙○○、乙○○等人出入國之事情伊不知
    情云云。惟查：
(一)被告乙○○與同案被告丙○○二人共同於92年12月 1日10時
    10分許，由臺北松山機場一同搭乘立榮航空公司B70309次班
    機飛往馬祖，再以小三通方式轉往大陸地區福建福州市，於
    向大陸地區人民綽號「小林」者接洽買得第一級毒品海洛因
    後，再以小三通方式運輸返回馬祖再轉運回台灣，並在丙○○體內肛門排出如扣案之 3顆球狀白粉之第一級毒品海洛因
    （以保險套包裹成圓球狀 3顆，總淨重93.95公克），而該3
    顆球狀白粉，經送請鑑驗結果，確含第一級毒品海洛因成分
    之事實，業據同案被告丙○○於偵查及原審審理中供述綦詳
    ，被告乙○○亦不諱言與丙○○於上揭時間以小三通方式一
    同往返大陸福州市與馬祖間，並一同搭機返回台灣，嗣後在
    丙○○身上查扣上開毒品等情，並有立榮航空公司該班次旅
    客艙單一件、台灣桃園地方法院檢察署92年度他字第2049號
    鑑定許可書、原法院92年度聲搜字第 940號搜索票影本、內
    政部警政署航空警察局搜索扣押筆錄與扣押物品清單、查獲
    包裹圓球狀海洛因照片共6張、法務部調查局93年2月24日調
    科壹字第080007183號鑑定通知書一紙附卷足憑。
(二)被告乙○○與同案被告丙○○二人到達大陸地區福建福州市
    後，在福州市之某旅館內，先後與綽號「龍哥」、「小林」
    者接洽購買第一級毒品海洛因事宜，期間並由乙○○、丙○○將所看貨（海洛因）成色（顏色黃、米黃的程度、純度）
    、價格起伏高低、交貨日期等情況，每日向在臺灣地區之被
    告丁○○回報接洽情形，被告丁○○再指示乙○○相關注意
    細節並最後裁決等情，已據同案被告張慧臻於警詢、偵訊及
    原審審理中供明在卷，被告乙○○於調查及偵訊及原審審理
    時亦自承：伊綽號為「十元」、「小敏」為丙○○，與丙○○係經由馬祖以小三通方式前往大陸地區福州市，被告丁○○為伊乾姐，0000000000號、0000000000號門號均為伊所使
    用，於92年11月30日上午11時8分，有以之撥打丁○○之000
    0000000號電話，於大陸期間與 0000000000號通話對象係丁○○等情；被告丁○○於警詢及偵查中亦坦承其持用000000
    0000號門號之手機確有於92年12月1日8時23分撥打丙○○00
    00000000號門號手機，丙○○綽號為「小敏」，丙○○在大
    陸福州地區時曾與之電話通聯等事實，而被告丁○○持用之
    0000000000號，於前揭期間有與被告乙○○持用之00000000
    00號電話通聯之事實，亦據被告丙○○、乙○○供承在卷，
    此並有乙○○所持用0000000000號、丁○○所持用00000000
    00號、丙○○所持用0000000000號手機門號通聯記錄、通訊
    監察作業報告摘要表各一件、通訊監察錄音帶 7捲、同署92
    年度聲監字第 265號、第286號、第289號通訊監察核准資料
    等附卷足參。另經被告丁○○聲請，由原審將前揭通訊監察
    錄音帶 2捲、譯文，並請被告丁○○赴法務部調查局接受錄
    音，經以語音分析及聲紋特徵比對法，進行錄音帶聲紋比對
    鑑定結果，通訊監察錄音帶之疑似被告丁○○聲音，與丁○○本人聲音音質均相同，確為被告丁○○本人所通聯無誤，
    有該局93年 9月6日調科參字第09300353350號鑑定通知書、
    丁○○鑑定同意書及鑑定參考資料一件在卷足憑（見原審(二)
    卷第223至235頁參照），益見被告丁○○確有以電話與當時
    在大陸福州市購買毒品之乙○○與丙○○聯絡，被告丁○○
    辯稱：前揭門號手機有時是別人使用云云，無非卸責之詞，
    不足採信。
(三)又同案被告蔡慧蓁於警訊時供稱：「我是受丁○○的指示，
    將毒品從馬祖運輸回台灣，因為我欠丁○○約新台幣15萬元
    ，所以丁○○要求我運輸毒品來抵銷借款，．．．我就將丁○○交給我20幾萬元用來買毒品，並分由阿為及我夾帶回台
    灣。」等語（見偵卷 (一)第236頁反面），另依證人保護法
    第14條規定於偵查中更具結證稱：伊自大陸福州地區所帶回
    之海洛因要交給被告丁○○去販賣，前揭與丁○○之通聯紀
    錄中之對話，依自己所帶現金，與大家所花費公的錢，拿出
    來做公的用途，丁○○說如有需要再拿出來花用，伊出錢買
    的部分差不多有3兩的數量，而「扣起來才有5萬」一語，就
    是說這樣帶回來扣除伊先前欠丁○○的錢，伊只剩欠她5 萬
    元，原來欠她 15、6萬元，這趟運輸成功的話，丁○○給的
    酬勞有10萬元等語（見偵一卷第204、205頁參照），可見同
    案被告丙○○係為被告丁○○購買及運輸毒品抵債，而被告
    丁○○則於台灣地區遙控主持被告丙○○、乙○○在大陸福
    州購買毒品海洛因，並將之運輸（私運）入境台灣之行為。
    被告乙○○既與同案被告丙○○一同往返台灣與大陸福州市
    間，並先後與綽號「龍哥」、「小林」者接洽購買第一級毒
    品海洛因事宜，期間並將所看貨成色、價格起伏高低、交貨
    日期等情況，每日向在臺灣地區之被告丁○○回報接洽情形
    ，被告丁○○再指示乙○○相關注意細節並最後裁決，顯見
    被告乙○○確有積極參與本件購買及運輸毒品事宜。本件事
    證明確。至同案被告丙○○於本院調查時否認係受丁○○指
    示前往大陸購買毒品及所帶回之毒品並非要交予丁○○云云
    ，顯與前揭偵審中供述有異，無非事後迴護被告丁○○之詞
    ，誠難採為被告丁○○有利之認定。綜上，被告乙○○、丁○○所辯對購買及運輸第一級毒品不知情云云，殊難憑埰，
    上揭犯行均堪定。
二、核被告丁○○、乙○○所為，係犯毒品危害防制條例第 4條
    第 1項之運輸第一級毒品罪及懲治走私條例第2條第1項之私
    運管制物品罪。被告丁○○、乙○○與已判決確定之同案被
    告丙○○等三人，就運輸第一級毒品及私運管制物品犯行間
    ，互有犯意聯絡及行為分擔，依刑法第28條規定，均應論以
    共同正犯。被告丁○○、乙○○以一行為觸犯前開運輸第一
    級毒品及私運管制物品二罪名，為想像競合犯，依刑法第55
    條前段規定，各應從一重之運輸第一級毒品罪處斷。被告丁○○、乙○○運輸第一級毒品海洛因前、後持有毒品之低度
    行為，為其運輸毒品之高度行為所吸收，不另論罪。原審適
    用毒品危害防制條例第 4條第1項、第18條第1項前段，懲治
    走私條例第2條第1項，刑法第11條前段、第28條、第55條、
    第37 條第1項，審酌被告丁○○、乙○○共同運輸第一級毒
    品海洛因入境，數量頗鉅，危害他人及社會情節不輕，有違
    我政府掃毒及禁毒政策之貫徹，且犯後皆矢口否認犯行，犯
    後態度不佳，均未見悔意，自應從重量刑，併審酌被告犯罪
    之動機、目的、手段，犯罪時所受之刺激及其品性、生活狀
    況、智識程度，丁○○為高職畢業、乙○○為國中畢業，犯
    罪所生之損害，及犯罪後態度等一切情狀，均各量處無期徒
    刑，併各宣告褫奪公權終身，及說明扣案之第一級毒品海洛
    因球3顆總淨重93.95公克（以保險套包裹成圓球狀），為被
    告丙○○、乙○○、丁○○共同犯運輸毒品犯罪所查獲之毒
    品，依法併諭知沒收銷燬之，經核認事用法均無不合，量刑
    亦屬允當。被告等上訴意旨猶執陳詞否認犯罪，非有理由，
    上訴應予駁回。
據上論斷，應依刑事訴訟法第368條，判決如主文。
本案經檢察官王安明到庭執行職務。
中　　華　　民　　國　　94　　年　　5 　　月　　5 　　日
                  刑事第十七庭審判長法  官  吳啟民
                                    法  官  施俊堯
                                    法  官  蘇隆惠
以上正本證明與原本無異。
如不服本判決，應於收受送達後十日內向本院提出上訴書狀，其
未敘述上訴之理由者並得於提起上訴後十日內向本院補提理由書
（均須按他造當事人之人數附繕本）。
                                    書記官  周素秋
中　　華　　民　　國　　94　　年　　5 　　月　　5 　　日
附錄：本案論罪科刑法條全文
毒品危害防制條例第4條第1項
製造、運輸、販賣第一級毒品者，處死刑或無期徒刑；處無期徒
刑者，得併科新臺幣1000萬元以下罰金。
